# 增资未到账账务处理

提问人：shryue 时间：2016-04-19 16:30:38
我公司之前的注册资本是 100 万， 2014 年 12 月增资的了 1000 万，但是这 1000 万一直未到账，但是增资印花税已缴。工商登记的时间是 2024 年前缴齐。现在问题来了，公司股权转让，地税让缴纳所得税印花税时，地税发现我们的财务报表实收资本是 1100 万，代账会计将这 1000 万做在了其他应收款里面。现在应该怎么办？等于这 1000 万的认缴资本一直是挂账。继续这样做？还是调回去？因为我自己不是会计，我也不太清楚。谁能给个答案呢，万分感谢！

回答人：chenyiwei
已认缴但尚未实缴的出资不能在被投资公司同时挂账实收资本和对股东的债权。

提问人：shryue 时间：2016-04-19 19:54:23
可现在的问题就在代账会计已经帮我们的账务做成【借：其他应收款，贷：实收资本】，现在能直接调回去吗？我现在年报的资产总额都不好填了。

回答人：chenyiwei
这属于会计处理差错，应直接冲回。

提问人：fangdaojun 时间：2016-05-04 12:21:13
陈版：（ 1 ）请问这样操作有什么依据吗？仅仅是因为实收资本的“实收”二字吗？（ 2 ）国内资产负债表的编制基础是权责发生制，如果实际收到资本金才做账是不是就是收付实现制了？（ 3 ）英文报表对资本的表述是“share captial”（如香港），即股份资本的意思，并没有前缀实收的意思；在香港，我了解的情况是对认缴而未实缴的情况，双方都挂长投和实收资本以及其他应收和其他应付?如这样就出现了香港和国内会计处理不一致的情况？不知道国际会计准则对这一块有没有规定？谢谢。

回答人：chenyiwei
我理解你说的香港和国内做法的差异更多地是来源于两地法律环境的差异，而不是会计准则差异。IFRS对此问题没有专门规定。